【裁判字號】    89,易,761
【裁判日期】    890921
【裁判案由】    違反毒品危害防制條例
【裁判全文】
臺灣新竹地方法院刑事判決                          八十九年度易字第七六一號
    公  訴  人  臺灣新竹地方法院檢察署檢察官
    被      告  甲○○
右列被告因違反毒品危害防制條例案件，經檢察官提起公訴 (八十八年度毒偵字第一
二三一號、八十九年度毒偵字第四四二號、第五九九號、第八○八號、第八一三號、
第一○○八號、第一二六七號)及移送併辦 (八十九年度毒偵字第二○二九號)，本院
判決如左：
    主  文
甲○○連續施用第二級毒品，累犯，處有期徒刑玖月。
扣案之第二級毒品安非他命參包 (毛重零點貳公克、零點貳公克、壹點參公克)，均
沒收銷燬之；又扣案之吸管貳支，均沒收。
    事  實
一、甲○○有恐嚇取財、妨害風化、違反麻醉藥品管理條例案件等前科，最後一次因
    違反麻醉藥品管理條例案件，經本院判處有期徒刑七月確定，甫於民國八十八年
    三月二十九日執行完畢。甲○○另於八十七年度因違反毒品危害防制條例案件，
    經臺灣高等法院以八十七年度上易字第四七七五號裁定送勒戒處所觀察、勒戒後
    ，認為無繼續施用毒品傾向，業經臺灣高等法院於八十八年一月二十日以八十七
    年度易字第四七七五號判決免刑確定在案，詎甲○○仍不知悔改，另基於施用毒
    品之概括犯意，自八十八年十二月十五日起至八十九年五月八日止，連續多次在
    新竹縣新豐鄉○○村○○街一一二號三樓及新竹縣新豐鄉○○路○段一五七巷二
    之一號三樓等處施用第二級毒品安非他命，嗣分別於八十八年十二月十五日、八
    十九年一月三日、同年一月十日、同年一月三十一日、同年一月二十八日、同年
    二月九日、同年三月二十一日、同年五月八日，為警於新竹縣新豐鄉、新竹縣竹
    北市及新竹縣警察局採尿查獲，並各扣得第二級毒品安非他命三包 (毛重各為○
    點二公克、○點二公克、一點三公克 )及吸管二支等物。嗣甲○○經公訴人依本
    院八十九年度毒聲字第八七四號裁定送勒戒處所觀察、勒戒後，認為有繼續施用
    毒品傾向。
二、案經新竹縣警察局移送及新竹縣警察局竹北分局、新竹市警察局第三分局報告臺
    臺灣新竹地方法院檢察署檢察官偵查起訴及移送併辦。
    理  由
一、訊據被告甲○○對於右揭時地施用第二級毒品安非他命之犯行，均自白不諱，而
    被告甲○○八次為警查獲時所採尿液經分別送往新竹縣衛生局、新竹市衛生局、
    法務部調查局、臺灣檢驗科技股份有限公司檢驗結果，均呈安非他命陽性反應，
    亦有各該尿液檢驗通知書及尿液檢體編號對照表附於偵查卷內可稽，此外並有安
    非他命晶體三包 (毛重各為○點二公克、○點二公克、一點三公克) 及吸管二支
    等物扣案可資佐証，堪認被告甲○○自白施用第二級毒品安非他命等犯行，與事
    實相符。另被告甲○○前因於八十七年間施用毒品犯行，經臺灣高等法院以八十
    七年度上易字第四七七五號裁定送勒戒處所觀察、勒戒後，認為無繼續施用毒品
    傾向，已據臺灣高等法院於八十八年一月二十日以八十七年度上易字第四七七五
    號判決免刑確定在案，亦有臺灣高等法院被告全國前案紀錄表及該免刑判決書影
    本在卷可按。又被告甲○○因本案施用毒品犯行，經公訴人依本院八十九年度毒
    聲字第八七四號裁定送勒戒處所觀察、勒戒後，認為有繼續施用毒品傾向，亦有
    本院上開裁定書、臺灣新竹地方法院檢察署八十九年度觀執字第五六二號觀察勒
    戒處分執行指揮書、臺灣新竹看守所八十九年五月三十日竹所總字第一三○九號
    函暨有無繼續施用毒品傾向証明書 (臺灣新竹地方法院檢察署八十九年度毒偵字
    第八一三號卷第十九至二十頁、三十四至三十七頁參照) 附卷足憑。本件事証明
    確，被告犯行洵堪認定。
二、核被告甲○○所為係犯毒品危害防制條例第十條第二項之施用第二級毒品罪。被
    告施用第二級毒品安非他命前之持有第二級毒品安非他命之低度行為，為施用第
    二級毒品安非他命之高度犯行所吸收，不另論罪。被告連續多次施用第二級毒品
    安非他之犯行，時間緊接，方法、手段相同，且觸犯相同之罪名，顯係基於概括
    犯意為之，均應依刑法第五十六條連續犯之規定論以一罪並加重其刑。又本件檢
    察官雖僅就被告甲○○於(1)八十八年十二月十五日下午一時十分許往前回溯九十
    六小時內之某時、(2)八十九年一月三日下午四時許往前回溯九十六小時內之某時
    、(3)八十九年一月十日上午十一時許往前回溯九十六小時內之某時、(4)八十九年
    一月中旬起至同年二月一日上午一時許往前回溯九十六小時內之某時止、(5)八十
    九年一月二十九日十一時三十五分許往前回溯九十六小時內之某時、(6)八十九年
    二月十日上午十時三十分許往前回溯九十六小時內之某時、(7)八十九年三月二十
    一日下午五時十分許往前回溯九十六小時內之某時等施用毒品犯行提起公訴，而
    被告甲○○於犯罪事實欄所載其他施用毒品之犯行 (包括移送併辦部分) ，與檢
    察官提起公訴之施用毒品犯行間，有連續犯之裁判上一罪關係，已如前述，本院
    自得一併加以審理判決。又被告甲○○前因違反麻醉藥品管理條例案件，經本院
    判處有期徒刑七月確定，甫於八十八年三月二十九日執行完畢，有臺灣高等法院
    被告全國前案紀錄表在卷可稽，被告甲○○前受有期徒刑執行完畢，五年內再犯
    本件最重本刑為有期徒刑之罪為累犯，應依刑法第四十七條之規定遞加重其刑。
    爰審酌被告犯罪之動機、目的、手段、方法、所生危害、犯後坦承犯行等一切情
    狀，量處如主文所示之刑，以示懲儆。另扣案之安非他命晶體三包 (毛重各為○
    點二公克、○點二公克、一點三公克) ，係毒品危害防制條例第二條第二項第二
    款之第二級毒品，應依同條例第十八條第一項前段規定沒收銷燬之；又扣案之吸
    管二支係被告甲○○所有，且供其施用第二級毒品安非他命之用，已據被告許正
    宏供承在卷 (本院八十九年九月八日筆錄參照) ，爰併依刑法第三十八條第一項
    第二款規定宣告沒收。
三、至於公訴人認為被告於八十九年二月九日為警查獲時另扣有第二級毒品安非他命
    一包 (毛重○點二公克) 及吸管一支 (臺灣新竹地方法院檢察署八十九年度毒偵
    字第五九九號偵查卷參照) ，因該第二級毒品安非他命一包及吸管一支係分別自
    案外人劉玉惠、陳世明身上查獲，並非被告甲○○所有或供甲○○施用毒品使用
    ，迭據被告甲○○於偵查中供稱在卷，且該等物品係分別於另案被告劉玉惠、陳
    世明違反毒品危害防制條例案件中扣案，並非於被告甲○○犯本案中扣案，亦有
    該扣押物品清單及搜索扣押証明筆錄在卷可稽，是該第二級毒品安非他命一包及
    吸管一支，與被告甲○○犯本案施用毒品犯行間無涉，本院無從併於本案中就該
    等物品宣告沒收、銷燬，公訴人請求就該等物品併予宣告沒收銷燬，容有誤會，
    併予敘明。
據上論斷，應依刑事訴訟法第二百九十九條第一項前段，毒品危害防制條例第十條第
二項、第十八條第一項前段，刑法第十一條前段、第五十六條、第四十七條、第三十
八條第一項第二款，判決如主文。
本案經檢察官林李嘉到庭執行職務。
中      華      民      國    八十九    年      九      月    二十一    日
                              臺灣新竹地方法院刑事第二庭
                                  法  官  王  永  春
右正本證明與原本無異。
如不服本判決，應於判決送達後十日內向本院提出上訴狀( 應附繕本 )，上訴於
臺灣高等法院。
                                  書記官  馮  玉  玲
中      華      民      國    八十九    年      九      月    二十一    日
附錄本案論罪科刑法條：
毒品危害防制條例第十條第二項
施用第二級毒品者，處三年以下有期徒刑。


司法院資訊處製作；財團法人民間司法改革基金會備份。
